【裁判字號】    97,訴,313
【裁判日期】    971210
【裁判案由】    違反毒品危害防制條例
【裁判全文】
臺灣臺東地方法院刑事判決               97年度訴字第313號
公  訴  人  臺灣臺東地方法院檢察署檢察官
被      告  甲○○
                    （現另案在臺灣臺東監獄執行中）
上列被告因違反毒品危害防制條例案件，經檢察官提起公訴（97
年度毒偵緝字第28號及97年度毒偵字第387號），本院依簡式審
判程序審理，判決如下：
    主  文
甲○○施用第一級毒品貳罪，均累犯，各處有期徒刑柒月，應執
行有期徒刑壹年。
    犯罪事實
一、甲○○前因違反肅清煙毒條例案件，經臺灣臺中地方法院以
    82年度訴字第3126號判處有期徒刑3年2月確定，又因違反肅
    清煙毒條例案件，經本院以83年度訴字第57號判處有期徒刑
    3年6月確定，兩案接續執行，於民國85年6月13日縮短刑期
    假釋出監，復因施用第一級毒品案件，經本院以88年度毒聲
    字第247號裁定執行強制戒治，於89年7月12日戒治期滿釋放
    ，並經臺灣臺東地方法院檢察署檢察官以89年度戒毒偵字第
    62號為不起訴處分確定，其上開假釋經撤銷後，於89年7月
    12日入監執行殘刑，於93年7月4日縮刑期滿執行完畢；再因
    施用第一級毒品案件，經本院於97年4月16日以96年度訴字
    第197號判處應執行有期徒刑1年4月確定（現在臺灣臺東監
    獄執行中），詎猶未戒除毒癮，復分別基於施用第一級毒品
    海洛因之犯意，為下列行為：
  (一)於97年6月12日下午3時許，在位於臺東縣臺東市○○○路1
    號國立臺灣史前文化博物館內，以將海洛因置於針筒內加水
    稀釋注射入體之方式，施用海洛因1次，嗣甲○○搭乘其夫
    樊勝輝所駕駛車牌號碼3730-JN號自用小貨車載運廢鐵，於
    同年月16日凌晨4時33分許，行經臺東縣臺東市○○路○段
    與南豐路交岔路口時，因形跡可疑，為警攔檢，經其同意採
    集尿液檢體送驗結果，呈現嗎啡陽性反應。
  (二)另於97年8月26日下午2時許，在不詳地點，以與前述相同之
    方式，施用海洛因1次，嗣為警於同年月29日下午5時45分許
    持本院所核發之搜索票，至甲○○位在臺東縣臺東市○○路
    ○段536號住處實施搜索，經其同意採集尿液檢體送驗結果，
    呈現嗎啡陽性反應。
二、案經臺東縣警察局臺東分局及成功分局報告臺灣臺東地方法
    院檢察署檢察官偵查起訴。
    理  由
一、訊據被告甲○○對於上開犯罪事實，迭於偵查、本院準備程
    序及審理中坦承不諱（參見臺灣臺東地方法院檢察署97年度
    毒偵緝字第28號卷第5及6頁、本院卷第28、36至38頁），又
    被告經臺東縣警察局臺東分局警員於97年6月16日上午7時30
    分採集尿液檢體送驗結果，呈現嗎啡陽性反應等情，有勘察
    採證同意書、臺東縣警察局臺東分局97年度偵辦毒品案件尿
    液採集代碼一覽表及慈濟大學濫用藥物檢驗中心檢驗總表各
    1紙附卷可稽（參見臺東縣警察局臺東分局信警偵字第09700
    03451號卷第5、7及8頁）；另經臺東縣警察局成功分局警員
    於同年8月29日晚上7時許採集尿液檢體送驗結果，亦呈現嗎
    啡陽性反應等情，有臺東縣警察局成功分局勘察採證同意書
    、尿液送驗代碼與真實姓名對照表、臺東縣警察局成功分局
    採驗尿液編號流程暨管制表及慈濟大學濫用藥物檢驗中心檢
    驗總表各1紙在卷可考（參見臺東縣警察局成功分局成警偵
    刑字第0970040038號卷第14至17頁），足認被告上開任意性
    自白確與事實相符，應可採信。綜上所述，本案事證已臻明
    確，被告前揭犯行均堪以認定，悉應予依法論科。
二、查海洛因係毒品危害防制條例第2條第2項第1款所列之第一
    級毒品，不得非法持有、施用。是核被告甲○○所為，均係
    犯毒品危害防制條例第10條第1項之施用第一級毒品罪。被
    告先後兩次施用海洛因前持有該毒品之低度行為，均為嗣後
    施用之高度行為所吸收，皆不另論罪。被告所犯上開施用第
    一級毒品二罪，犯意各別，行為互異，核屬實質競合之數罪
    關係，應予分論併罰。被告有如犯罪事實欄所載論罪科刑及
    執行情形，有臺灣高等法院被告前案紀錄表1份存卷可參，
    其於有期徒刑執行完畢後，5年以內故意再犯本案有期徒刑
    以上之二罪，均為累犯，悉應依刑法第47條第1項規定，各
    加重其刑。爰審酌被告甫因施用第一級毒品案件，經本院於
    97年4月16日以96年度訴字第197號判處應執行有期徒刑1年4
    月確定，竟不思尋求正當之身心發展，再次施用足以導致精
    神障礙、性格異常，甚至造成生命危險之毒品，足見其自制
    力甚為薄弱，且乏悛悔之意，然衡以施用毒品究屬戕害自身
    健康之犯罪，被告施用毒品尚未造成他人明顯之危害，且被
    告於犯罪後已坦認不諱，態度良好，兼衡被告之生活狀況不
    佳，僅有國中之學歷，智識程度非高等一切情狀，分別量處
    如主文所示之刑，並定其應執行之刑。
三、據上論斷，應依刑事訴訟法第273條之1第1項、第299條第1
    項前段，毒品危害防制條例第10條第1項，刑法第11條前段
    、第47條第1項、第51條第5款，判決如主文。
本案經檢察官乙○○到庭執行職務。
中    華    民    國    97    年    12    月    10    日
                  刑事第一庭    法  官  康文毅
以上正本證明與原本無異。
如不服本判決應於收受本判決後10日內向本院提出上訴書狀；上
訴書狀應敘述具體理由。未敘述上訴理由者，應於上訴期間屆滿
後20日內向本院補提理由書狀（均須按他造當事人之人數附繕本
）。「切勿逕送上級法院」。
中    華    民    國    97    年    12    月    10    日
                                書記官  林傳坤
附錄本案論罪科刑法條全文：
毒品危害防制條例第10條
施用第一級毒品者，處6月以上5年以下有期徒刑。
施用第二級毒品者，處3年以下有期徒刑。


司法院資訊處製作；財團法人民間司法改革基金會備份。
